台灣台中地方法院民事裁定          100年度消債更字第117號
聲請人      張柏雅
即債務人
相對人      中國信託商業銀行股份有限公司
即債權人
法定代理人  辜濂松
相對人      豐(台灣)商業銀行股份有限公司
即債權人
法定代理人  李鐘培
相對人      台新國際商業銀行股份有限公司
即債權人
法定代理人  蔡榮棟
相對人      永豐商業銀行股份有限公司
即債權人
法定代理人  邱正雄
上列當事人聲請消費者債務清理事件，本院裁定如下：
    主    文
債務人張柏雅自中華民國100年10月26日16時起開始更生程序。
    理    由
一、按債務人不能清償債務或有不能清償之虞，且無擔保或無優
    先權之債務總額未逾新臺幣1200萬元者，於法院裁定開始清
    算程序或宣告破產前，得向法院聲請更生；債務人與金融機
    構協商成立者，不得聲請更生或清算。但因不可歸責於己之
    事由，致履行顯有重大困難者，不在此限。又法院開始更生
    程序之裁定，應載明其年、月、日、時，並即時發生效力，
    消費者債務清理條例第3條、第42條第1項、第45條第1項、
    第151條第5項分別定有明文。
二、本件聲請人即債務人聲請意旨略以：債務人前曾於民國（下
    同）98年2月與金融機構成立協商，協商條件為月付新台幣
    （下同）9,000元，惟嗣因工作不順，導致無力繳納9,000元
    之協商款項，自98年10月起停止繳款，債務人目前每月收入
    僅約15,000元，仍無力依約每月繳納協商款項，不得已而毀
    諾，乃有不可歸責之情事。債務人之總債務達1,107,700元
    ，以債務人目前每月收入扣除必要生活費用，已無力清償債
    務，爰請求准予裁定開始更生等語。
三、經查，聲請人即債務人非從事營業活動之人，所積欠債務未
    逾1200萬元，有債務人提出之財產收入狀況說明書、債權人
    清冊、財政部臺灣省中區國稅局98年、99年綜合所得稅各類
    所得資料清單、財產歸屬資料清單為據；又債務人前曾與金
    融機構成立前置協商機制議書，每月應還款9,000元，惟聲
    請人主張因工作不順，目前每月收入僅約15,000元，扣除必
    要生活支出後，無法履行協商還款金額等情，亦據債務人提
    出戶籍謄本、生活必要支出清單等附卷可稽。從而，債務人
    主張有不可歸責於己之事由，致履行協商方案有重大困難及
    其無法清償債務等語，均堪採信。
四、綜上，聲請人請求依消費者債務清理條例裁定准予更生，揆
    諸前揭規定，核無不合，應予准許，爰裁定如主文。
中    華    民    國    100    年    10     月    26  日
                         臺灣臺中地方法院民事庭
                               法  官  陳文爵
上為正本係照原本作成
本件不得抗告
本裁定已於100年10月26日下午4時公告。
中    華    民    國    100    年    10     月    26  日
                               書記官  陳麗